{"present": {"1 Singular": {"Affirmative": "cuntaisim", "Question": "an gcuntaisim?", "Negative": "n\u00ed chuntaisim"}, "2 Singular": {"Affirmative": "cuntaiseann t\u00fa", "Question": "an gcuntaiseann t\u00fa?", "Negative": "n\u00ed chuntaiseann t\u00fa"}, "3 Singular": {"Male": {"Affirmative": "cuntaiseann s\u00e9", "Question": "an gcuntaiseann s\u00e9?", "Negative": "n\u00ed chuntaiseann s\u00e9"}, "Female": {"Affirmative": "cuntaiseann s\u00ed", "Question": "an gcuntaiseann s\u00ed?", "Negative": "n\u00ed chuntaiseann s\u00ed"}}, "1 Plural": {"Compressed": {"Affirmative": "cuntaisimid", "Question": "an gcuntaisimid?", "Negative": "n\u00ed chuntaisimid"}, "Extended": {"Affirmative": "cuntaiseann muid", "Question": "an gcuntaiseann muid?", "Negative": "n\u00ed chuntaiseann muid"}}, "2 Plural": {"Affirmative": "cuntaiseann sibh", "Question": "an gcuntaiseann sibh?", "Negative": "n\u00ed chuntaiseann sibh"}, "3 Plural": {"Affirmative": "cuntaiseann siad", "Question": "an gcuntaiseann siad?", "Negative": "n\u00ed chuntaiseann siad"}, "Passive": {"Affirmative": "cuntaistear", "Question": "an gcuntaistear?", "Negative": "n\u00ed chuntaistear"}}, "future": {"1 Singular": {"Affirmative": "cuntaisfidh m\u00e9", "Question": "an gcuntaisfidh m\u00e9?", "Negative": "n\u00ed chuntaisfidh m\u00e9"}, "2 Singular": {"Affirmative": "cuntaisfidh t\u00fa", "Question": "an gcuntaisfidh t\u00fa?", "Negative": "n\u00ed chuntaisfidh t\u00fa"}, "3 Singular": {"Male": {"Affirmative": "cuntaisfidh s\u00e9", "Question": "an gcuntaisfidh s\u00e9?", "Negative": "n\u00ed chuntaisfidh s\u00e9"}, "Female": {"Affirmative": "cuntaisfidh s\u00ed", "Question": "an gcuntaisfidh s\u00ed?", "Negative": "n\u00ed chuntaisfidh s\u00ed"}}, "1 Plural": {"Compressed": {"Affirmative": "cuntaisfimid", "Question": "an gcuntaisfimid?", "Negative": "n\u00ed chuntaisfimid"}, "Extended": {"Affirmative": "cuntaisfidh muid", "Question": "an gcuntaisfidh muid?", "Negative": "n\u00ed chuntaisfidh muid"}}, "2 Plural": {"Affirmative": "cuntaisfidh sibh", "Question": "an gcuntaisfidh sibh?", "Negative": "n\u00ed chuntaisfidh sibh"}, "3 Plural": {"Affirmative": "cuntaisfidh siad", "Question": "an gcuntaisfidh siad?", "Negative": "n\u00ed chuntaisfidh siad"}, "Passive": {"Affirmative": "cuntaisfear", "Question": "an gcuntaisfear?", "Negative": "n\u00ed chuntaisfear"}}, "past": {"1 Singular": {"Affirmative": "chuntais m\u00e9", "Question": "ar chuntais m\u00e9?", "Negative": "n\u00edor chuntais m\u00e9"}, "2 Singular": {"Affirmative": "chuntais t\u00fa", "Question": "ar chuntais t\u00fa?", "Negative": "n\u00edor chuntais t\u00fa"}, "3 Singular": {"Male": {"Affirmative": "chuntais s\u00e9", "Question": "ar chuntais s\u00e9?", "Negative": "n\u00edor chuntais s\u00e9"}, "Female": {"Affirmative": "chuntais s\u00ed", "Question": "ar chuntais s\u00ed?", "Negative": "n\u00edor chuntais s\u00ed"}}, "1 Plural": {"Compressed": {"Affirmative": "chuntaiseamar", "Question": "ar chuntaiseamar?", "Negative": "n\u00edor chuntaiseamar"}, "Extended": {"Affirmative": "chuntais muid", "Question": "ar chuntais muid?", "Negative": "n\u00edor chuntais muid"}}, "2 Plural": {"Affirmative": "chuntais sibh", "Question": "ar chuntais sibh?", "Negative": "n\u00edor chuntais sibh"}, "3 Plural": {"Compressed": {"Affirmative": "chuntais siad", "Question": "ar chuntais siad?", "Negative": "n\u00edor chuntais siad"}, "Extended": {"Affirmative": "chuntaiseadar", "Question": "ar chuntaiseadar?", "Negative": "n\u00edor chuntaiseadar"}}, "Passive": {"Affirmative": "cuntaiseadh", "Question": "ar cuntaiseadh?", "Negative": "n\u00edor cuntaiseadh"}}, "condi": {"1 Singular": {"Affirmative": "chuntaisfinn", "Question": "an gcuntaisfinn?", "Negative": "n\u00ed chuntaisfinn"}, "2 Singular": {"Affirmative": "chuntaisfe\u00e1", "Question": "an gcuntaisfe\u00e1?", "Negative": "n\u00ed chuntaisfe\u00e1"}, "3 Singular": {"Male": {"Affirmative": "chuntaisfeadh s\u00e9", "Question": "an gcuntaisfeadh s\u00e9?", "Negative": "n\u00ed chuntaisfeadh s\u00e9"}, "Female": {"Affirmative": "chuntaisfeadh s\u00ed", "Question": "an gcuntaisfeadh s\u00ed?", "Negative": "n\u00ed chuntaisfeadh s\u00ed"}}, "1 Plural": {"Compressed": {"Affirmative": "chuntaisfimis", "Question": "an gcuntaisfimis?", "Negative": "n\u00ed chuntaisfimis"}, "Extended": {"Affirmative": "chuntaisfeadh muid", "Question": "an gcuntaisfeadh muid?", "Negative": "n\u00ed chuntaisfeadh muid"}}, "2 Plural": {"Affirmative": "chuntaisfeadh sibh", "Question": "an gcuntaisfeadh sibh?", "Negative": "n\u00ed chuntaisfeadh sibh"}, "3 Plural": {"Compressed": {"Affirmative": "chuntaisfid\u00eds", "Question": "an gcuntaisfid\u00eds?", "Negative": "n\u00ed chuntaisfid\u00eds"}, "Extended": {"Affirmative": "chuntaisfeadh siad", "Question": "an gcuntaisfeadh siad?", "Negative": "n\u00ed chuntaisfeadh siad"}}, "Passive": {"Affirmative": "chuntaisf\u00ed", "Question": "an gcuntaisf\u00ed?", "Negative": "n\u00ed chuntaisf\u00ed"}}, "imper": {"1 Singular": {"Affirmative": "cuntaisim!", "Negative": "n\u00e1 cuntaisim!"}, "2 Singular": {"Affirmative": "cuntais!", "Negative": "n\u00e1 cuntais!"}, "3 Singular": {"Male": {"Affirmative": "cuntaiseadh s\u00e9!", "Negative": "n\u00e1 cuntaiseadh s\u00e9!"}, "Female": {"Affirmative": "cuntaiseadh s\u00ed!", "Negative": "n\u00e1 cuntaiseadh s\u00ed!"}}, "1 Plural": {"Compressed": {"Affirmative": "cuntaisimis!", "Negative": "n\u00e1 cuntaisimis!"}, "Extended": {"Affirmative": "cuntaiseadh muid!", "Negative": "n\u00e1 cuntaiseadh muid!"}}, "2 Plural": {"Affirmative": "cuntaisig\u00ed!", "Negative": "n\u00e1 cuntaisig\u00ed!"}, "3 Plural": {"Compressed": {"Affirmative": "cuntaisid\u00eds!", "Negative": "n\u00e1 cuntaisid\u00eds!"}, "Extended": {"Affirmative": "cuntaiseadh siad!", "Negative": "n\u00e1 cuntaiseadh siad!"}}, "Passive": {"Affirmative": "cuntaistear!", "Negative": "n\u00e1 cuntaistear!"}}, "pastConti": {"1 Singular": {"Affirmative": "chuntaisinn", "Question": "an gcuntaisinn?", "Negative": "n\u00ed chuntaisinn"}, "2 Singular": {"Affirmative": "chuntaiste\u00e1", "Question": "an gcuntaiste\u00e1?", "Negative": "n\u00ed chuntaiste\u00e1"}, "3 Singular": {"Male": {"Affirmative": "chuntaiseadh s\u00e9", "Question": "an gcuntaiseadh s\u00e9?", "Negative": "n\u00ed chuntaiseadh s\u00e9"}, "Female": {"Affirmative": "chuntaiseadh s\u00ed", "Question": "an gcuntaiseadh s\u00ed?", "Negative": "n\u00ed chuntaiseadh s\u00ed"}}, "1 Plural": {"Compressed": {"Affirmative": "chuntaisimis", "Question": "an gcuntaisimis?", "Negative": "n\u00ed chuntaisimis"}, "Extended": {"Affirmative": "chuntaiseadh muid", "Question": "an gcuntaiseadh muid?", "Negative": "n\u00ed chuntaiseadh muid"}}, "2 Plural": {"Affirmative": "chuntaiseadh sibh", "Question": "an gcuntaiseadh sibh?", "Negative": "n\u00ed chuntaiseadh sibh"}, "3 Plural": {"Compressed": {"Affirmative": "chuntaisid\u00eds", "Question": "an gcuntaisid\u00eds?", "Negative": "n\u00ed chuntaisid\u00eds"}, "Extended": {"Affirmative": "chuntaiseadh siad", "Question": "an gcuntaiseadh siad?", "Negative": "n\u00ed chuntaiseadh siad"}}, "Passive": {"Affirmative": "chuntaist\u00ed", "Question": "an gcuntaist\u00ed?", "Negative": "n\u00ed chuntaist\u00ed"}}, "subj": {"1 Singular": {"Affirmative": "go gcuntaise m\u00e9", "Negative": "n\u00e1r chuntaise m\u00e9"}, "2 Singular": {"Affirmative": "go gcuntaise t\u00fa", "Negative": "n\u00e1r chuntaise t\u00fa"}, "3 Singular": {"Male": {"Affirmative": "go gcuntaise s\u00e9", "Negative": "n\u00e1r chuntaise s\u00e9"}, "Female": {"Affirmative": "go gcuntaise s\u00ed", "Negative": "n\u00e1r chuntaise s\u00ed"}}, "1 Plural": {"Compressed": {"Affirmative": "go gcuntaisimid", "Negative": "n\u00e1r chuntaisimid"}, "Extended": {"Affirmative": "go gcuntaise muid", "Negative": "n\u00e1r chuntaise muid"}}, "2 Plural": {"Affirmative": "go gcuntaise sibh", "Negative": "n\u00e1r chuntaise sibh"}, "3 Plural": {"Affirmative": "go gcuntaise siad", "Negative": "n\u00e1r chuntaise siad"}, "Passive": {"Affirmative": "go gcuntaistear", "Negative": "n\u00e1r chuntaistear"}}, "verbal noun": "cuntas", "verbal adjective": "cuntaiste"}